# 关于政府补助

提问人：709046552 时间：2023-05-16 18:18:53
陈版，对于企业收到的与收益相关的政府补助，是按照实际支付的金额（预付款）结转递延收益，还是按照权责发生制对于的费用支出结转相应递延收益计入其他收益

回答人：chenyiwei
政府补助按应收金额确认是有可能的，但门槛较高。参考《中审众环研究 2020 》之“问题2-2-2（按照应收金额确认政府补助的条件）”。如确定满足条件的，也可以按权责发生制原则确认，但实务中罕见。